臺灣板橋地方法院刑事判決　　　　　　　 100年度易字第30號
公　訴　人　臺灣板橋地方法院檢察署檢察官
被　　　告　黃明德
上列被告因違反毒品危害防制條例案件，經檢察官提起公訴（99
年度毒偵字第8513號），被告於準備程序中就被訴事實為有罪之
陳述，經本院裁定改以簡式審判程序審理，判決如下：
    主  文
黃明德施用第二級毒品，累犯，處有期徒刑捌月。
    事  實
一、黃明德於民國93年間因施用毒品案件，經本院以93年度毒聲
    字第1543號裁定送觀察、勒戒，因認有繼續施用毒品傾向，
    再由本院以93年度毒聲字第1801號裁定令入戒治處所施以強
    制戒治，經評定認無繼續強制戒治必要，而於94年6 月16日
    釋放出所，並經臺灣板橋地方法院檢察署檢察官於94年6 月
    20日以94年度戒毒偵字第239 號為不起訴處分確定。又於上
    開強制戒治執行完畢5 年內之98年間再因施用毒品案件，經
    本院以98年度簡字第3216號判處有期徒刑6 月確定；復於同
    年間因施用毒品案件，經本院以98年度簡字第8211號判處有
    期徒刑6 月，上開2 案接續執行，嗣於99年7 月24日縮短刑
    期執行完畢。詎其仍不知戒絕毒品，竟於上開強制戒治執行
    完畢釋放後5 年內再犯施用毒品罪經法院論罪科刑後，基於
    施用第二級毒品甲基安非他命之犯意，於99年9 月26日，在
    其位於新北市板橋區○○○路○ 段191 之4 號之住處，以甲
    基安非他命置入玻璃球吸食器內再點火燒烤吸食煙霧之方式
    施用第二級毒品甲基安非他命1 次，嗣因黃明德為毒品列管
    人品，於99年9 月29日5 時許至新北市警察局板橋分局採尿
    送驗，檢驗結果呈甲基安非他命陽性反應，始悉上情。
三、案經新北市政府警察局板橋分局報告臺灣板橋地方法院檢察
    署檢察官偵查起訴。
    理  由
一、本案被告黃明德所犯為死刑、無期徒刑或最輕本刑為3 年以
    上有期徒刑以外之罪，其於準備程序中就被訴事實為有罪之
    陳述，經法官告知簡式審判程序之旨，並聽取公訴人之意見
    後，依刑事訴訟法第273 條之1 第1 項規定，裁定進行簡式
    審判程序，合先敘明。
二、上開事實，業據被告黃明德於本院審理時坦承不諱，且被告
    為警查獲時採尿送驗結果，呈甲基安非他命之陽性反應，有
    臺北縣政府（已改制為新北市）警察局板橋分局被移送人姓
    名及代碼對照表、臺灣檢驗科技股份有限公司99年10月14日
    UL/2010/A0010 號濫用藥物檢驗報告各1 紙在卷可證。上述
    鑑驗結果，係檢驗機關本於專業知識及以精密儀器科學檢驗
    方法所得之結論，自可憑信，足見被告自白與事實相符，堪
    以採信。
三、按毒品危害防制條例於92年7 月9 日修正公布，其中第20條
    、第23條將施用毒品之刑事處遇程序，區分為「初犯」、「
    5 年內再犯」、「5 年後再犯」，而依立法理由觀之，僅限
    於「初犯」、「5 年後再犯」，始應先經觀察、勒戒或強制
    戒治程序，倘被告於5 年內已再犯，經依法追訴處罰，縱其
    第三次（或第三次以上）再度施用毒品之時間，在初犯經觀
    察、勒戒或強制戒治執行完畢釋放5 年以後，已不合於「5
    年後再犯」之規定，且因已於「5 年內再犯」，顯見其再犯
    率甚高，原實施觀察、勒戒或強制戒治，已無法收其實效，
    即應依該條例第10條規定處罰，最高法院95年5 月9 日95年
    度第七次及97年9 月9 日97年度第五次刑事庭會議決議可資
    參照。經查，被告前於93年間因施用毒品案件，經本院以93
    年度毒聲字第1543號裁定送觀察、勒戒，因認有繼續施用毒
    品傾向，再由本院以93年度毒聲字第1801號裁定令入戒治處
    所施以強制戒治，經評定認無繼續強制戒治必要，而於94年
    6 月16日釋放出所，並經臺灣板橋地方法院檢察署檢察官於
    94年6 月20日以94年度戒毒偵字第239 號為不起訴處分確定
    。被告又於上開強制戒治執行完畢5 年內之98年間再因施用
    毒品案件，經本院以98年度簡字第3216號判處有期徒刑6 月
    確定；復於同年間因施用毒品案件，經本院以98年度簡字第
    8211號判處有期徒刑6 月，上開2 案接續執行，嗣於99年7
    月24日縮短刑期執行完畢，此有臺灣板橋地方法院檢察署刑
    案資料查註紀錄表、全國施用毒品案件紀錄表及臺灣高等法
    院被告前案紀錄表各1 份在卷可參。是被告於觀察、勒戒及
    強制戒治執行完畢釋放後，5 年內已再犯施用毒品案件，經
    本院判處經法院判處罪刑確定，則其再犯本件施用毒品案件
    ，即非屬該條例第20條第3 項所稱「5 年後再犯」之情形，
    檢察官自應依法追訴。從而，本件事證明確，被告犯行應堪
    認定。
四、查甲基安非他命屬毒品危害防制條例第2 條第2 項第2 款所
    稱之第二級毒品，不得持有、施用，被告竟持以施用，核其
    所為，係犯同條例第10條第2 項之施用第二級毒品罪。其施
    用前持有甲基安非他命之低度行為，應為施用之高度行為所
    吸收，不另論罪。查被告前於98年間再因施用毒品案件，經
    本院以98年度簡字第3216號判處有期徒刑6 月確定；復於同
    年間因施用毒品案件，經本院以98年度簡字第8211號判處有
    期徒刑6 月，上開2 案接續執行，嗣於99年7 月24日縮短刑
    期執行完畢，有臺灣板橋地方法院檢察署刑案資料查註紀錄
    表及臺灣高等法院被告前案紀錄表各1 份在卷可按，其受有
    期徒刑之執行完畢後，5 年之內故意再犯有期徒刑以上之罪
    ，為累犯，應依刑法第47條第1 項之規定加重其刑。爰審酌
    被告素行非佳，此有卷附之臺灣高等法院被告前案紀錄表1
    份可參，且被告經觀察勒戒及刑事科刑處罰，甫經出監又再
    犯本案，顯見其無悔改之意，惟念其施用毒品之次數僅1 次
    ，犯罪後坦認犯行，態度尚可等一切情狀，量處如主文所示
    之刑。
據上論斷，應依刑事訴訟法第273 條之1 第1 項、第299 條第1
項前段，毒品危害防制條例第10條第2 項，刑法第11條前段、第
47條第1 項，判決如主文。
本案經檢察官洪國朝到庭執行職務。
中    華    民    國   100    年    2     月    25    日
                  刑事第十庭  法  官  陳海寧
以上正本證明與原本無異。
如不服本判決，應於判決送達後10日內敘明上訴理由，向本院提
出上訴狀 (應附繕本) ，上訴於臺灣高等法院。其未敘述上訴理
由者，應於上訴期間屆滿後20日內向本院補提理由書「切勿逕送
上級法院」。
                              書記官  馮得弟
中    華    民    國   100    年    3     月    3     日
附錄本案論罪科刑法條
毒品危害防制條例第10條
施用第一級毒品者，處 6 月以上 5 年以下有期徒刑。
施用第二級毒品者，處 3 年以下有期徒刑。